# IFRS 和CAS 损益表的差异

提问人：yvette883 时间：2013-04-10 17:22:17
用IFRS和CAS做损益表，重分类后，会有差异。这个差异怎么办？求解

回答人：chenyiwei
没有看懂你的问题。是指两者之间的重分类差异（最终净利润相同）？这种列报方式的差异总是难免，例如IFRS允许利润表中的费用采用“功能法”或者“要素法”中的一种方法列报，但中国准则只允许采用“功能法”；以及对某些项目分类的差异（如投资收益、营业外收入），以及某些项目列报方式应采用总额法还是净额法的差异等，都可能存在差异。目前对IFRS和CAS的趋同，主要还是从确认和计量的角度而言的，在列报和披露方面还可能存在一些差异。